臺灣士林地方法院刑事判決　　　　　　　　　　　　　九十一年度訴字第二六八號
　　公　訴　人　臺灣士林地方法院檢察署檢察官
　　被　　　告　甲○○
右列被告因毒品危害防制條例案件，經檢察官提起公訴（九十年度毒偵字第一六七一
、一八四三號），本院判決如左：
    主  文
甲○○連續施用第一級毒品，累犯，處有期徒刑捌月，扣案之注射針筒壹支沒收。又
施用第二級毒品，累犯，處有期徒刑參月。應執行有期徒刑拾月，扣案之注射針筒壹
支沒收。
    事  實
一、甲○○曾於民國八十六年間，因違反麻醉藥品管理條例、妨害公務案件，經台灣
    高等法院各判處有期徒刑七月、五月，應執行有期徒刑十月確定，嗣又因違反藥
    事法案件，經本院判處有期徒刑五月確定，於八十七年十二月十日縮刑期滿執行
    完畢。甲○○又因施用毒品案件，經觀察、勒戒後，認無繼續施用毒品之傾向，
    經台灣士林地方法院檢察署檢察官於八十八年七月二十七日，以八十八年度偵緝
    字第四二五、四四五號不起訴處分確定。嗣猶不知悔改，於五年內復基於施用第
    一級毒品海洛因之概括犯意，先後於九十年十月四日下午十九時許、同年月七日
    下午十三時許，分別在台北縣三重市○○路某釣蝦場廁所內、同路旁貨櫃屋內，
    以將海洛因摻水注入注射針筒施打於皮膚之方式，施用毒品海洛因；另於同年月
    五日或六日，在台北縣蘆洲市不詳姓名朋友住處，以將安非他命置於吸食器內以
    火燒烤，使生煙燻，再吸入體內之方式，施用第二級毒品安非他命一次。嗣於九
    十年十月七日下午十九時許，在台北市○○路、環河北路口為警查獲，並扣得甲
    ○○所有供施用毒品用之注射針筒一支。甲○○經本院以九十年度毒聲字第一二
    八八號裁定送觀察、勒戒後，有繼續施用毒品傾向。
二、案經台北市政府警察局士林分局報請台灣士林地方法院檢察署檢察官及同署檢察
    官自動檢舉偵查起訴。
    理  由
一、訊據被告甲○○對於右揭時、地施打毒品海洛因之事實坦白承認，惟否認有連續
    施用毒品海洛因之犯行，辯稱：伊因身體不適，友人幫伊施打，第一次施打時伊
    不知是海洛因，施打後，友人才說是施打海洛因云云，另又矢口否認有施用第二
    級毒品安非他命犯行，辯稱：伊未施用安非他命，但是在九十年十月五日或六日
    ，伊曾去台北縣蘆洲市不詳姓名朋友住處，有人在吸食安非他命，伊有吸到二手
    的安非他命云云。經查：
  (一)被告坦承右揭施用第一級毒品海洛因之事實，並有施用毒品器具注射針筒一支扣
    案可佐，且其為警查獲，及送觀察、勒戒後於九十年十月九日在看守所採集之尿
    液，經送檢驗結果，均呈嗎啡陽性反應，此有台北市立療養院九十年十月二十四
    日出具之尿液檢驗報告書一紙、憲兵司令部刑事鑑識中心九十年十二月五日（90
    ）綱得字第一六二七一號暨九十年十一月三十日（90）綱得字第一五七七八號鑑
    驗通知書各一紙在卷可稽，足證被告前開自白，與事實相符。被告雖辯稱第一次
    施打時不知是海洛因云云，然查，被告自承第一次施打之地點是在某釣蝦場廁所
    內，苟若是施打合法之藥品，何以會選在非乾淨之廁所內隱密行事？可見被告應
    係明知施打之物係毒品海洛因，所辯不知情云云，顯無足採。
  (二)被告供承其於九十年十月五日或六日，在台北縣蘆洲市某不詳姓名友人住處，有
    吸入將安非他命置於吸食器內以火燒烤所產生氣體之情，但辯稱是非故意性地吸
    到二手煙云云，惟按吸入含有甲基安非他命之二手煙，在文獻上雖尚無能否由尿
    檢驗出甲基安非他命反應之研究報告，然依法務部調查局檢驗甲基安非他命經驗
    研判，若非長時間與吸毒者直接相向且存心大量吸入吸毒者所呼出之煙氣，以二
    手煙中可能存在之低劑量甲基安非他命，應不致在尿液中檢驗出甲基安非他命反
    應，此有法務部調查局八十二年五月十九日（壹）發技(一)字第六八二號函所證實
    ，被告上開吸到二手煙所辯，要無可採。而依被告所供在前揭時、地有吸入將安
    非他命置於吸食器內以火燒烤所產生氣體之事實，再參以其為警查獲，及送觀察
    、勒戒後於九十年十月九日在看守所採集之尿液，經送檢驗結果，均呈甲基安非
    他命陽性反應，此有台北市立療養院九十年十月二十四日出具之尿液檢驗報告書
    一紙、憲兵司令部刑事鑑識中心九十年十二月五日（90）綱得字第一六二七一號
    暨九十年十一月三十日（90）綱得字第一五七七八號鑑驗通知書各一紙在卷足憑
    ，堪認被告於九十年十月五日或六日，在台北縣蘆洲市不詳姓名朋友住處，以將
    安非他命置於吸食器內以火燒烤，使生煙燻，再吸入體內之方式，施用第二級毒
    品安非他命一次。
  (三)又被告曾因施用毒品案件，經觀察、勒戒後，認無繼續施用毒品之傾向，經台灣
    士林地方法院檢察署檢察官於八十八年七月二十七日，以八十八年度偵緝字第四
    二五、四四五號不起訴處分確定等情，有台灣士林地方法院檢察署檢察官八十八
    年度偵緝字第四二五、四四五號不起訴處分書影本及臺灣高等法院檢察署刑案紀
    錄簡覆表各一份在卷可稽；又被告為警查獲後，經本院以九十年度毒聲字第一二
    八八號裁定送觀察、勒戒後，認有繼續施用毒品之傾向，亦有上開裁定及台灣士
    林看守所出具之有無繼續施用毒品傾向證明書各一件在卷可徵。從而，被告自前
    次經檢察官為不起訴處分確定後，五年內再施用第一級、第二級毒品之犯行，均
    堪以認定，應依法論科。
二、核被告所為，係犯毒品危害防制條例第十條第一項之施用第一級毒品罪及同條第
    二項之施用第二級毐品罪，其持有第一級、第二級毒品之低度行為，分別為其施
    用第一級毒品、施用第二級毒品之高度行為所吸收，均不另論罪；其先後二次施
    用第一級毒品之行為，時間緊接，所犯為構成要件相同之罪名，顯係基於概括犯
    意反覆為之，應依連續犯之規定，論以一罪，並加重其刑。被告所犯上開二罪，
    犯意各別，罪名及犯罪構成要件亦不相同，應分論併罰。被告有如事實欄所載之
    論罪科刑執行情形，有台灣高等法院被告全國前案紀錄表及台灣高等法院檢察署
    刑案紀錄簡覆表在卷可憑，其於有期徒刑執行完畢後五年內，再犯有期徒刑以上
    之本罪，為累犯，依法遞加（施用第一級毒品犯行部分）、加重其刑。爰審酌被
    告再度違反禁令，顯見其意志不堅，及其犯罪對身體健康所生之危害、施用毒品
    之期間、次數暨其犯後否認犯行，態度不佳等一切情狀，各量處如主文所示之刑
    ，並定其應執行之刑，資以儆懲。
三、扣案之注射針筒一支，為被告所有供施用海洛因所用之物，迭據其於警訊時及偵
    查中供明在卷，其於本院審理時翻異前供，辯稱：該注射針筒非其所有云云，惟
    未能指明係何人所有，而該注射針筒係於被告騎乘之機車內起獲，衡情應屬被告
    所有，是其於警訊時及偵查中所供較為可採，該扣案之注射針筒一支，爰依法於
    施用第一級毒品犯行項下併為沒收之諭知。
四、公訴意旨另以：被告甲○○基於概括之犯意，另於九十年十月九日上午十一時三
    分許，在台灣士林看守所採尿前四、五日內某時，在不詳處所，施用第一級毒品
    海洛因一次；又於九十年十月四日與九十年十月七日，連續在台北縣蘆洲市○○
    路上某釣蝦場與貨櫃場旁等處施用第二級毒品安非他命，因認被告另有施用第一
    級、第二級毒品犯行，並舉被告之自白及尿液檢驗報告為其論據。惟查：犯罪事
    實應依證據認定之，刑事訴訟法第一百五十四條定有明文。被告於九十年十月十
    年十月七日下午十九時許經警查獲採尿後，即移送檢察官偵訊，嗣經本院裁定送
    觀察、勒戒，於九十年十月八日入台灣士林看守所，並經該所於九十年十月九日
    上午十一時三分採尿送驗有嗎啡反應，固有憲兵司令部刑事鑑識中心九十年十一
    月三十日（90）綱得字第一五七七八號鑑驗通知書一紙在卷可稽，惟被告自警查
    獲採尿迄在士林看守所採尿止，先後二次採尿期間並無行動自由，是其先後二次
    採尿之檢驗呈現之施用海洛因犯行，應係相同，實難因被告在看守所第二次採尿
    檢驗報告呈現嗎啡反應，即認被告在第一次採尿檢驗報告呈現之犯行外，另有施
    用海洛因之犯行。又遍查偵查全卷，被告自警訊時起迄檢察官偵查中，始終否認
    有何施用安非他命犯行，而被告先後二次採尿檢驗結果係呈現同一犯行，已如前
    述，公訴人依被告自白施用毒品海洛因之犯行，推論其於相同時、地有施用安非
    他命情事，顯有未洽。此外，復查無其他積極證據足以證明被告於前述時、地有
    施用第一級、第二級毒品犯行，揆諸前開規定，本應為諭知無罪，惟公訴意旨認
    此部分與被告前開論罪科刑部分各有連續犯之裁判上一罪關係，爰不另為無罪之
    諭知，附此敘明。
據上論斷，應依刑事訴訟法第二百九十九條第一項前段，毒品危害防制條例第十條第
一項、第二項，刑法第十一條、第五十六條、第四十七條、第五十一條第五款、第三
十八條第一項第二款，判決如主文。
本案經檢察官江林達到庭執行職務
中      華      民      國      九十一      年    六    月    二十五    日
                                  臺灣士林地方法院刑事第三庭
                                      法  官  何  信  慶
右正本證明與原本無異。
如不服本判決，應於判決送達後十日內，向本院提出上訴狀。
                                      書記官  魏  里  安
中      華      民      國      九十一      年    六    月    二十七    日
附錄本案論罪科刑法條全文：
毒品危害防制條例第十條第一項：
  施用第一級毒品者，處六月以上五年以下有期徒刑。
